# 持有基金公司权益退出价值确认

提问人：rickymost 时间：2023-10-09 11:01:08
陈老师您好！ A企业持有B基金公司份额，计入交易性金融资产按公允价值核算，该公允价值系按B公司提供的相关公开报告确认。
2023 年期末确认B基金公司拟计入清算程序。该被投资的金融资产 2023 年 6 月 14 日开始清算。
A公司认为之后如果继续采用B基金提供的数据作为公允价值，将不符合A公司拟退出的因素。A公司考虑退出因数及市场情况后，参考市场研究对该款基金清算退出价值为净资产80%左右，因此核算之后认为该项如果清算退出将产生 4000 万的亏算，且A公司认为该项测算较为符合退出及清算结果。
请教陈老师，A公司是否可以采用自行测算的这个结果作为B基金在 2023 年末的公允价值呢？如果不行，采用何种作为公允价值较为合理？
谢谢陈老师。

回答人：chenyiwei
因为不清楚具体情况，建议考虑：
1 、为何“考虑退出因数及市场情况后，参考市场研究对该款基金清算退出价值为净资产80%左右”？该判断是否合理及有充分依据？
2 、如果该判断是合理的，则此前各年末按照B基金管理人提供的相关公开报告数据作为确定公允价值的依据，导致在公允价值计量方法改变时确认较大亏损，是否合理？